【裁判字號】    99,上訴,1046
【裁判日期】    990622
【裁判案由】    妨害自由等
【裁判全文】
臺灣高等法院高雄分院刑事判決        99年度上訴字第1046號
上  訴  人
即  被  告  甲○○
上列上訴人因妨害自由等案件，不服臺灣高雄地方法院98年度訴
字第1496號中華民國99年4 月6 日第一審判決（起訴案號：臺灣
高雄地方法院檢察署97年度偵字第34881 號），提起上訴，本院
判決如下：
     主  文
上訴駁回。
     理  由
一、按不服地方法院之第一審判決而上訴者，應向管轄第二審之
    高等法院為之，且上訴書狀應敘述具體理由。第二審法院認
    為上訴書狀未敘述理由或上訴有刑事訴訟法第362 條前段之
    情形者，應以判決駁回之，刑事訴訟法第361 條第1 項、第
    367 條前段定有明文。所謂不服第一審判決之具體理由，必
    係依卷內既有訴訟資料或提出新事證，指摘或表明第一審判
    決有何採證認事、用法或量刑等足以影響判決本旨之不當或
    違法，而構成應予撤銷之具體理由，始足當之；倘僅泛言原
    判決認定事實錯誤、違背法令、量刑失之過重或輕縱，而未
    指出具體事由，或形式上雖已指出具體事由，然該事由縱使
    屬實，亦不足以認為原判決有何不當或違法者，皆難謂係具
    體事由，俾與第二審上訴制度在請求第二審法院撤銷、變更
    第一審不當或違法之判決，以實現個案救濟及節制濫行上訴
    之立法目的相契合。是倘上訴人之上訴書狀雖述上訴理由
    ，惟並未具體述第一審判決有何不當或違法情形，即與未
    述具體理由無異，所為上訴，即非適法。
二、上訴人即被告甲○○不服原判決，上訴意旨略以：被告提供
    之刀械是藝術刀，係擺設於家中之觀賞刀，由高雄縣茄萣鄉
    之雙雄製刀公司打造，並未開封，無殺傷力，此種刀夜市比
    比皆是，又被告邀約林宜潔等人前來逸倫工程行時，正值下
    班時間，公司成員乃放下鐵門，留下未關閉之側門，並未妨
    礙林宜潔之行動自由，原判決認定被告犯非法持有刀械罪及
    剝奪人行動自由罪，尚有未當，爰上訴請求明察秋毫，還被
    告不明之冤云云。
三、查本案被告所持以恐嚇被害人即少年林宜潔等人之刀械係刀
    刃長76公分、刀柄長26公分，且刀刃單面開鋒，依槍砲彈藥
    刀械管制條例圖例式、內政部警政署頒訂之管制刀械圖例說
    明，及內政部公告，係屬該條例查禁之武士刀，業據高雄市
    政府警察局鑑定明確，有該局刀械鑑驗小組刀械鑑驗紀錄表
    在卷可考（見偵查卷第141 、142 頁）；而被告對本件犯行
    ，於原審審理時亦已坦白認罪，並稱：我深感後悔作這件事
    等語（見原審卷第46頁），核與告訴人林宜潔等人指訴之情
    節相符，並有武士刀一把扣案可資佐證，事證明確。是原審
    依法予以論科，量處被告持有刀械罪有期徒刑3 月，及成年
    人對少年犯剝奪他人行動自由罪共二罪均處有期徒刑4 月，
    並定應執行刑為有期徒刑10月，應無不當。被告上訴翻異前
    詞，泛指所持之刀械為藝術刀及無妨害自由犯行，而有不白
    之冤，稽諸首揭說明，其上訴難謂有具體理由，即非適法，
    應予駁回，並不經言詞辯論為之。
四、據上論結，應依刑事訴訟法第367 條前段、第372 條，判決
    如主文。
中    華    民    國    99    年    6     月    22    日
                  刑事第四庭    審判長法  官  蕭權閔
                                      法  官  李嘉興
                                      法  官  陳吉雄
以上正本證明與原本無異。
妨害自由部分如不服本判決應於收受本判決後10日內向本院提出
上訴書狀，其未敘述上訴理由者，並得於提起上訴後10日內向本
院補提理由書狀（均須按他造當事人之人數附繕本）「切勿逕送
上級法院」。
其餘不得上訴。
中    華    民    國    99    年    6     月    23    日
                                      書記官  鄭翠芬

司法院資訊處製作；財團法人民間司法改革基金會備份。
